【裁判字號】    97,訴,494
【裁判日期】    971117
【裁判案由】    國家安全法
【裁判全文】
臺灣臺北地方法院刑事判決               97年度訴字第494號
公  訴  人  臺灣臺北地方法院檢察署檢察官
被      告  乙○○
選任辯護人  郭隆偉律師
上列被告因違反國家安全法案件，經檢察官提起公訴（96年度偵
字第18927號），本院判決如下：
    主  文
乙○○共同連續偽造公文書，足以生損害於公眾，處有期徒刑
年，減為有期徒刑壹年陸月；又共同偽造私文書，足以生損害於
他人，處有期徒刑柒月，減為有期徒刑月又拾伍日。應執行有
期徒刑壹年玖月。
    事  實
一、乙○○與丙○○（業經本院以協商判決確定）為多年朋友，
    而乙○○因長期在大陸地區經商，結識大陸地區「珠海海灣
    大酒店」總經理「石峻」（真實姓名年籍均不詳，下逕稱石
    峻），適丙○○亦欲至大陸地區發展事業，需要當地人士幫
    忙，於是請乙○○代為引見大陸地區人士，乙○○遂介紹石
    峻與丙○○，石峻知悉丙○○曾於平面媒體擔任編輯，故趁
    此機會透過乙○○向蔡川源表示同意幫忙，但要請丙○○代
    為蒐集關於臺灣地區公務上應秘密之文書及消息或本案行為
    時之執政黨即民主進步黨的內部文件。然丙○○實無能力取
    得該等文件，而向乙○○表明只能用偽造的方式處理，乙○○竟與丙○○共同萌偽造公文書之概括犯意聯絡與共同偽造
    私文書之犯意聯絡，丙○○再與其妻甲○○（業經本院以協
    商判決確定）共同萌上開連續偽造公文書、偽造私文書之犯
    意聯絡，自民國九十四年四月二十九日起至九十五年四月十
    二日止，推由甲○○連續在臺灣地區之臺北市○○街某處、
    同市○○街七四巷某處、臺北縣新店市○○路四二巷三三號
    九樓住處，將自報章所取得臺灣地區重要新聞、消息，以0
    0000000000號傳真電話傳真至丙○○在大陸地區
    某住處後，由丙○○連續以手寫方式偽製成具備我政府機關
    公文格式或民主進步黨內部函件格式之稿件，再先後傳真回
    甲○○之上揭住處，繼之由甲○○連續在上揭各址（編號一
    至四在前揭泰順街住處，函文日期係九十四年七月間至十一
    月二十五日的在前揭溫州街住處，其餘在前揭新店市住處）
    以電腦繕打成如附表所示具有我政府機關公文書或民主進步
    黨中央黨部秘書室私文書之格式的偽造公、私文書（並無公
    印文、印文）。並分別以傳真與丙○○轉傳乙○○、傳真與
    丙○○面交被告乙○○，或逕傳真與乙○○、傳真與乙○○
    友人丁○○（未據起訴）轉交乙○○、乙○○委託丁○○前
    往甲○○上址家中取件之方式，送交乙○○。分別足以生損
    害於總統府、國防部、國家安全局、國家安全會議、民主進
    步黨。
二、案經法務部調查局臺北市調查處移送臺灣臺北地方法院檢察
    署檢察官偵查起訴。
    理  由
壹、程序方面：
一、按「被告以外之人於檢察事務官、司法警察官或司法警察調
    查中所為之陳述，與審判中不符時，其先前之陳述具有較可
    信之特別情況，且為證明犯罪事實存否所必要者，得為證據
    。」刑事訴訟法第一百五十九條之二定有明文。又縱經偵審
    機關分同一案號偵、審之某共同被告，對該同一案號中之其
    他共同被告而言，仍屬被告以外之第三人，本質上屬於證人
    ，其證言仍有首揭規定之適用。被告乙○○爭執證人即共同
    被告丙○○、甲○○（下均逕稱其名）於法務部調查局臺北
    市調查處調查時所為陳述之證據能力，而經本院於審理時傳
    喚丙○○、甲○○到庭結證之陳述，甲○○所言與渠在調查
    局調查時所言並無不符，依前開規定，自不得作為證明被告
    有罪之證據。至於丙○○部分，其於本院證述時所言與渠在
    調查局調查時所言相符之處，如前所述不得作為證明被告有
    罪之證據，至於不符之處，因公訴人並未依刑事訴訟法第一
    百五十九條之二規定舉證丙○○該等不符之陳述，其先前之
    陳述是否具有較可信之特別情況，仍不得作為證明證明被告
    有罪之證據。據上，丙○○、甲○○於調查局所為陳述，均
    不得作為證明被告有罪之證據。
二、按「證人、鑑定人依法應具結而未具結者，其證言或鑑定意
    見，不得作為證據。」刑事訴訟法第一百五十八條之三定有
    明文。又縱經偵審機關分同一案號偵、審之某共同被告，對
    該同一案號中之其他共同被告而言，仍屬被告以外之第三人
    ，本質上屬於證人，故如應具結而未具結，其證言，依前開
    規定，不得作為證據。因此，丙○○、甲○○接受檢察官偵
    查時的陳述，關於被告部分，仍屬證人之證詞。然渠二人為
    該部分陳述時，均依法應具結而未具結，雖被告未爭執其證
    據能力，仍不得作為證明被告犯罪之證據。
三、其餘公訴人所提出用以證明被告犯罪之各項證據，被告及其
    選任辯護人均不爭執其證據能力，本院審酌該等言詞供述及
    書面做成時之狀況，並無不宜作為證據之情事，依刑事訴訟
    法第一百五十九條之五第二項，得作為證據。
貳、實體方面：
一、訊據被告矢口否認有何公訴人所指犯罪，辯稱：伊與石峻關
    係不好，丙○○、甲○○所言不實，可能是遭受調查局調查
    時為了避免被認為供詞隱瞞而遭收押，故任意指摘被告以求
    自保。伊運氣不好，擔任石峻與張、蔡二人的介紹人致被牽
    連云云。
二、經查：
  (一)丙○○證稱：「（問：你與被告乙○○之間是何關係？）答
    ：以前是朋友關係。」、「．．．，迄今大約超過十年以上
    。」、「（問：附表三【按，即本判決附表】所列這些文書
    是否你製作？）答：是。」、「我用手寫稿，我太太負責打
    字。」、「我人在大陸，我的工廠裡面，我打電話回臺北，
    請我太太幫我蒐集新聞相關資訊，傳真到大陸給我，我再用
    手寫的方式傳真回臺北，請甲○○用電腦繕打，全部都是這
    樣製作的。」、「（問：你為何要去製作這些公文書、私文
    書？）答：乙○○跟我說他那裡需要臺灣這些書面文書，而
    因為我人在大陸，所以只好用上述的方式來做這些文書。」
    、「（問：這些文書都是偽造的？）答：是，．．．」、「
    （問：是否認識石峻？）答：見過一次。」、「我從澳門要
    回我工廠，經過珠海，乙○○剛好在那裡，就安排我與石峻
    見面。」、「（問：當初石峻如何介紹他自己？）答：他說
    是酒店的經理。」、「（問：如何知道這些公家機關的公文
    格式？）答：這是憑我在新聞界所看過的印象。」、「（問
    ：民進黨文書格式，你也是憑著印象撰稿？）答：是。」、
    「（問：這些公文書、私文書是否均有轉交給乙○○？）答
    ：有。」、「（問：是用何方式交給乙○○？）答：我傳真
    回到臺北之後，甲○○打好稿，由乙○○一位朋友丁○○去
    我家取件。」、「大部分都是，有時候是甲○○傳真到我工
    廠給我校對，然後我再詢問乙○○人在何處及傳真號碼，由
    甲○○傳真過去。或是乙○○提供傳真號碼，由甲○○傳真
    給乙○○。」、「（問：請求提示偵查卷九十六年度偵字第
    一八九二七號偵查卷一第四四頁九十六年九月七日訊問筆錄
    ，當時是否有回答檢察官傳真號碼是0000000000
    0？）答：是，這是我工廠電話。」、「（問：．．．調查
    局筆錄第三頁倒數第八至九行．．．，你在上開筆錄中表示
    ，撰寫文件目的是石峻跟你說要經營順利，必須要有與高層
    聯絡之資料與證據，這段記載是否屬實而正確？）答：我當
    初回答：石峻有暗示如果要在大陸做生意順利，需要有這些
    動作。」、「．．．石峻可以幫你取得三個月的簽證，後來
    石峻說大陸那邊希望取得臺灣這邊相關資訊」這句話是乙○○轉告給我的，相關資訊都是乙○○跟我說的。」、「（問
    ：提示偵字第一八九二七號卷一第三六頁倒數第四行以下，
    筆錄記載『九十一年間我赴大陸時，因為我在臺灣的工作是
    記者，在臺胞證註記職業身分是記者，使我簽證困難，於是
    我就透過乙○○引介找石峻幫忙，石峻向我表示希望我能夠
    透過利用記者專長身分，協助蒐集臺灣資訊，剛開始我是編
    寫政情分析資料，後來石峻透過乙○○告訴我必須要有標題
    的公文原件才能夠提高情資價值，後來我根據新聞自行編制
    公務機關的公文資料交給乙○○』，這段話是否屬實？）答
    ：實在。」、「當初乙○○跟我說，看能不能寫一些分析稿
    給中共那些人看，當時我人還在臺灣，還沒有介紹我認識石
    峻，後來乙○○跟我說希望我可以取得有抬頭的文件，這時
    我人已經在大陸，我也知道這是不可能的事情，我與乙○○
    說我人在大陸，不可能取得這些文件，我告訴乙○○說我自
    己來編，乙○○跟我說『你搞得到就好』。」、「（問：你
    是否親自將甲○○製作的偽造公文書、私文書交給乙○○？
    ）答：有。」、「（問：交了幾次？）答：一次，剛好我回
    來臺灣，乙○○也在臺灣。」、「金山南路一間咖啡屋的前
    面，我拿給乙○○之後，我就去機場了。」、「（問：甲○○傳真到大陸的文件，除了你們公司以外，還有無傳真到其
    他地方？）答：有。」、「我接受乙○○告知說他在什麼地
    方，傳真的電話號碼給我，我通知甲○○傳真給乙○○。」
    、「很多。傳真到我公司那部份，因為我手寫稿，要傳真給
    甲○○打字，定稿之後，我依據乙○○要求傳真到珠海、臺
    北或是北京，都是乙○○指定的電話號碼。」、「（問：這
    些文件是否有一次傳真是到臺北某處？）答：有印象有一次
    。」、「那也是乙○○告訴我那邊有人會接收，我在大陸打
    電話給甲○○，請甲○○傳真過去。」、「（問：當時乙○○有無跟你說傳真到珠海、臺北、北京是要給誰收件？）答
    ：沒有，乙○○有時候收到會跟我確認他收到了，但是有時
    候就沒有打電話，我也不知道乙○○有沒有收到。」、「（
    問：你是否認識丁○○？）答：認識，因為乙○○我才認識
    ，他是乙○○的特別助理。」、「（問：根據甲○○證述，
    她說你告知他有一位小張會到家裡拿文件，是否有這件事情
    ？）答：乙○○通知我說小張會過去拿，小張我沒有與他聯
    絡，也沒有指揮他，我只是告訴甲○○說小張會過去拿文件
    。」、「（問：小張所拿的文件最後交給誰？）答：交給乙○○。」、「（問：你跟甲○○說小張會去你住家拿文件的
    情形有幾次？）答：很多次，我都忘記了，我無法確定詳細
    數目。」、「（問：這位小張究竟到你哪幾個住處拿過文件
    ？）答：三個地方，三個住址都去拿過。」、「（問：乙○○是否知道你交付本案文件是偽造？）答：知道。我當時人
    在大陸，我告訴乙○○說我沒有辦法取得真實文件，我只能
    編而已。」、「（問：你為何願意替他【按，指被告】作這
    些事情？）答：因我想以後如果有機會，可以合作做生意，
    而且我與乙○○是好朋友，沒有想那麼多，就答應了。」、
    「（問：製作文件以後，你或甲○○有無從乙○○這裡收到
    金錢或是好處？）答：有從乙○○這裡收到一部分的金錢。
    」、「．．．，前前後後差不多收了三十八萬元新臺幣左右
    。」、「乙○○有交給我現金，其中有十萬元支票是乙○○
    請朋友在臺北轉交給甲○○，該朋友在偵查中有到庭作證。
    」、「（問：提示九十六偵字第一八九二七號卷三第四頁至
    六頁九十七年三月五日檢察官訊問筆錄，你所謂交付支票的
    朋友是不是就是當天來作證的戊○○？）答：是。」、「我
    在大陸要求乙○○付我一點費用，乙○○答應我在臺北會有
    一位朋友會拿錢過去，所以我聯絡甲○○說有一位曾先生會
    跟她聯絡，我跟甲○○說他會拿壹張支票給甲○○，曾先生
    會跟她約時間地點。」、「（問：曾先生所交付十萬元支票
    ，確定不是你跟乙○○借的？）答：不是，不是借款關係。
    」（本院卷第一五一至一五七頁、一七一至一七二頁參照）
    。
  (二)甲○○證稱：「（問：提示九十六年度他字第五九一八號偵
    查卷第四至一三○頁，請確認丙○○案淨流專案通訊監察截
    獲文書一覽表上所載一九件文書及後附之電腦打字文書傳真
    本【按，即附表十九件偽造之公、私文書】是何人製作？）
    答：手稿是丙○○寫的，電腦打字是我打的，全部都是如此
    。」、「（問：在何地製作這些文書？）答：最早在臺北市
    ○○街四二號六樓，後來九十四年七月搬到臺北市○○街七
    四巷地址，門牌號碼忘記了，那裡住了半年，十二月搬到新
    店市○○路四二巷三三號九樓。」、「（問：妳可以確認剛
    剛文書一覽表所載，該些文書分別在上開地點何處製作？）
    答：一覽表編號一至四是在泰順街製作，七月之後搬到溫州
    街，日期到九十四年十一月二十五日的應該都在溫州街，九
    十五年之後就是在新店市○○路製作。」、「（問：你製作
    這些文書的流程？）答：最早丙○○是寫一些評論稿子，是
    丙○○手稿寫好從大陸公司傳真到家裡，由我電腦打字，繕
    打完畢我再傳真回大陸給丙○○校對，如果有錯誤，丙○○
    會再傳回來給我訂正，如果都沒有問題了，他要我再傳真給
    他。」、「我上網去查那個時候的政治新聞時事，蒐集整理
    打字好後，傳真給丙○○，再由丙○○整理手寫成公文格式
    後回傳給我打字。」、「（問：是否表示這些手稿內容並非
    真正出於政府機關或政黨內部文件？）答：都不是出於政府
    關或是政黨的文件。」、「（問：為何丙○○要整理成政府
    機關或是政黨文件的格式再給你打字？）答：丙○○告訴我
    他覺得這種格式的文件比較容易取信乙○○或中共那方面的
    人。」、「（問：是否這十九件文書都是製作完成後，傳真
    到大陸給丙○○？）答：大部分是，有些是乙○○的朋友『
    小張』，全名我不知道，到我泰順街、溫州街、新店市○○
    路住處拿取。有幾次，應該在三次之內，是丙○○給我一個
    傳真號碼要我傳真過去，說有人在那裡收件。」、「（問：
    除了傳真到大陸給丙○○以外，其餘你傳真的對象是否知道
    是誰？）答：我確定有一次是傳真給乙○○，另外一次傳真
    到臺北，但我不知道收件人，丙○○也沒有講。」、「（問
    ：你是否知道小張要拿給誰？）答：有時候是拿給丙○○、
    有時候是乙○○。」、「（問：是否知道丙○○為何要製作
    這些文書？）答：最早丙○○說在大陸有關係要建立，乙○○說他在大陸有關係不錯，需要乙○○幫忙，乙○○要求丙○○提供一些情資給對方。」（本院卷第一六六頁背面至一
    六七頁、第一七○頁參照）。
  (三)就上開二證人所言，互核相符，且附表所示文件並非真正，
    除經丙○○、甲○○敘明外，亦有國家安全局九十四年十二
    月三十日勤政字第○九四二○○三六○六號、九十六年六月
    十五日（０９６）英仁字第○○一二八三七號書函、國防部
    參謀本部情報參謀次長室九十四年十二月十四日靈霆字第○
    九四○○○三○○六號函（臺灣臺北地方法院檢察署九十六
    年度他字第五九一八號卷第一三三至一三五頁參照）足證被
    告確有事實欄所載犯行。雖丙○○亦證稱：「我親自交文件
    給乙○○的次數不多，那時候都沒有第三人在場。至於其他
    由乙○○找人到臺北家中向甲○○取件時有無第三人在場我
    不知道，另外還有甲○○傳真方式交付時，傳真有無第三人
    在場，也不清楚。」、「（問：乙○○要你將文件傳真到珠
    海、北京、臺北，會不會跟你說他在哪裡？）答：有時候會
    講，但是我不能確定乙○○是否在要我傳真的那個電話號碼
    處。」（本院卷第一五五頁背面、一七二頁背面參照），但
    既然被告告知丙○○得蒐集國內政府機關等文件交與大陸地
    區人士，又在丙○○表示無法取得時表示「你搞得到就好」
    ，意喻偽造後提出亦無妨，則當丙○○、甲○○依被告指示
    途徑將偽造妥當之附表文件送出時，被告豈會不加以收受？
    又甲○○對於被告犯行內容，固然皆是經由丙○○轉述而來
    ，但亦能證明丙○○確實曾向甲○○陳述被告犯行之內容，
    並佐證丙○○之證詞並非虛妄。被告未能提出具體跡證使本
    院產生證人證詞不實的合理懷疑，伊空言否認丙○○、甲○○證詞，並非足採。事證明確，被告犯行堪以認定。
三、被告行為後，刑法業於九十四年二月二日修正公布部分條文
    ，並自九十五年七月一日施行。依修正後刑法第二條第一項
    規定：「行為後法律有變更者，適用行為時之法律。但行為
    後之法律有利於行為人者，適用最有利於行為人之法律。」
    ，此條規定與刑法第一條罪刑法定主義契合，係規範行為後
    法律變更所生新舊法律比較適用之準據，是刑法第二條本身
    雖經修正，尚無比較新舊法之問題，應一律適用裁判時之現
    行刑法第二條，以決定適用之刑罰法律，合先敘明。又本次
    修正涵蓋之範圍甚廣，故比較新舊法時，應就罪刑有關之共
    犯、牽連犯、連續犯、有無累犯加重、自首減輕暨其他法定
    加減原因與加減例等一切情形，綜其全部罪刑之結果而為比
    較，復有最高法院九十五年五月二十三日九十五年第八次刑
    庭會議決議可資參照。查：
  (一)連續犯方面，被告前述偽造公文書犯行，均在本次刑法修正
    施行前，應全部予以比較定適用。而現行刑法已刪除第五十
    六條連續犯之規定，亦即若行為人以概括犯意犯數個構成要
    件相同之罪名，除符合接續、集合等法律上一行為之要件外
    ，修正前僅論以一罪而加重其刑至二分之一，現行規定則須
    就各個行為分論併罰，經比較新舊法，自以修正前條文有利
    於被告。
  (二)關於刑法第五十一條數罪併罰之規定，其中第五款規定由：
    「宣告多數有期徒刑者，於各刑中之最長期以上，各刑合併
    之刑期以下，定其刑期。但不得逾二十年」，修正為：「宣
    告多數有期徒刑者，於各刑中之最長期以上，各刑合併之刑
    期以下，定其刑期。但不得逾三十年」，修正前刑期最高為
    二十年，修正後為三十年，應適用九十四年二月二日修正公
    布前刑法有關數罪併罰規定定應執行刑。
  (三)據上，就上開各項條件綜其全部比較結果，以修正前條文對
    被告為有利。整體比較適用結果，係修正前條文對被告較為
    有利，自應依刑法第二條第一項前段規定，適用有利於被告
    之修正前規定以為論處。
四、核被告所為，係犯刑法第二百十一條、第二百十條之偽造公
    文書、偽造私文書罪。被告與丙○○、甲○○有犯意聯絡、
    行為分擔，應依刑法第二十八條論以共同正犯。而被告前揭
    偽造公文書犯行，時間緊接、手段相同，復觸犯構成要件相
    同之罪名，顯係基於概括犯意反覆為之，應依九十四年二月
    二日修正公布前行法第五十六條規定以一罪論，並加重其刑
    。而被告前述偽造公文書、私文書犯行，構成要件並不相同
    ，應分論併罰。爰審酌被告之犯罪動機、目的，學歷、經歷
    、偽造之公、私文書內容、數量、次數，所生抽象損害，犯
    後不願坦面對所為及其一切情狀，就連續偽造公文書部分量
    處有期徒刑三年，偽造私文書部分量處有期徒刑七月。而被
    告前開犯行，係於九十六年四月二十四日以前，且合於減刑
    條件，應依中華民國九十六年罪犯減刑條例第二條第一項第
    三款，分別減為有期徒刑一年六月、三月又十五日，並定其
    應執行刑，以資儆懲。
五、不另為無罪諭知部分：
  (一)公訴意旨另略以：被告係基於意圖危害國家安全及社會安定
    ，為大陸地區軍事機構發展組織之犯意而為前揭犯行，並將
    收受自丙○○、甲○○所交付之如附表所示偽造公、私文書
    後，持交石峻以行使，因認被告係犯連續行使偽造公文書、
    行使偽造私文書、違反國家安全法第二條之一、第五條之一
    之罪，且三罪間有九十四年二月二日修正公布前刑法第五十
    五條牽連犯裁判上一罪關係云云。
  (二)按「犯罪事實應依證據認定之，無證據不得認定犯罪事實。
    」刑事訴訟法第一百五十四條第二項定有明文。又「認定不
    利於被告之事實，須依積極證據，苟積極證據不足為不利於
    被告事實之認定時，即應為有利被告之認定，更不必有何有
    利之證據。」、「認定犯罪事實應依證據，為刑事訴訟法所
    明定，故被告否認犯罪事實所持之辯解，縱屬不能成立，仍
    非有積極證據足以證明其犯罪行為，不能遽為有罪之認定。
    」、「刑事訴訟法第一百六十一條已於民國九十一年二月八
    日修正公布，其第一項規定：檢察官就被告犯罪事實，應負
    舉證責任，並指出證明之方法。因此，檢察官對於起訴之犯
    罪事實，應負提出證據及說服之實質舉證責任。倘其所提出
    之證據，不足為被告有罪之積極證明，或其指出證明之方法
    ，無從說服法院以形成被告有罪之心證，基於無罪推定之原
    則，自應為被告無罪判決之諭知。」最高法院分別著有三十
    年上字第八一六號、三十年上字第一八三一號、九十二年臺
    上字第一二八號判例可資參照。
  (三)公訴人認被告涉有本段前述犯行，無非以丙○○、甲○○於
    偵查中之證述資為論據，而被告乃全盤否認有何本案前段及
    本段所載犯行。經查：丙○○於本院審理時證稱：「（問：
    提示臺北地檢署九十六年度偵字第一八九二七號卷一第三○
    頁倒數第七行，筆錄記載『所以我就將這些文件交付給乙○○後，轉交與中共人員。』此筆錄記載是否你當時陳述？）
    答：我沒有這樣講。我在調查局曾經有過爭執，調查員問我
    這樣記好不好，我說好吧。」、「（問：提示同卷第三一第
    三行以下筆錄記載『至於用途是將這些文件交給乙○○後，
    轉交與中共人員』此筆錄記載是否你當時陳述？）答：是。
    」、「（問：為何與今日證述你不清楚乙○○收受你偽造的
    本案文件之用途？）答：我沒有看到乙○○交給誰，我不敢
    確定，我知道他可能交給中共人員。」（本院卷第一五七頁
    參照），可知丙○○僅是想當然爾的認為被告收受此等偽造
    公、私文書，應是交付大陸地區官員行使而無實據。另參以
    ，被告明知丙○○、甲○○交與伊的附表所示文件全係偽造
    ，若被告真意圖危害國家安全或社會安定、而為大陸地區官
    員刺探、蒐集臺灣地區公務上應祕密文書等物品，豈敢以偽
    造之公、私文書充數？且丙○○、甲○○於調查局調查、檢
    察官訊問時之陳述，不得作為證明被告犯罪所用已如前述，
    更乏證明被告有本段公訴人所指犯罪之證據。雖被告空言否
    認前段有罪部分犯行並不足採，但此段部分，因檢察官所舉
    之積極證據不足為被告不利之認定，依前揭說明，不能因被
    告全盤否認犯行之抗辯不可採而遽謂被告犯罪。
  (三)綜上所述，公訴人所舉之證據與所指出之證明方法尚未足使
    本院確信被告有本段前揭犯罪。此外，於本院應依職權調查
    證據之範圍內，又查無其他積極證據足證被告有何公訴人所
    指犯行，揆諸前開說明，不能證明被告犯罪，然因公訴人認
    此與被告前述有罪犯行具高、低度吸收關係（行使偽造公、
    私文書吸收偽造公、私文書）、牽連犯（違反國家安全法與
    行使公、私文書）之裁判上一罪關係，爰不另為無罪之諭知
    。
據上論斷，應依刑事訴訟法第二百九十九條第一項、刑法第二條
第一項前段、第二十八條、第二百十一條、第二百十條，九十四
年二月二日修正公布前刑法第五十六條、第五十一條第五款，中
華民國九十六年罪犯減刑條例第二條第一項第三款、第七條、第
十條第一項，判決如主文。
本案經檢察官蔡偉逸到庭執行職務。
中    華    民    國    97    年    11    月    17    日
                  刑事第十庭    審判長法  官  林春鈴
                                      法  官  呂煜仁
                                      法  官  姚念慈
以上正本證明與原本無異
如不服本判決應於送達後10日內向本院提出上訴狀
                                    書記官  劉芸珊
中    華    民    國    97    年    11    月    17    日
附錄本案論罪科刑法條全文：
刑法第二百十條
（偽造變造私文書罪）
偽造、變造私文書，足以生損害於公眾或他人者，處五年以下有
期徒刑。
刑法第二百十一條
（偽造變造公文書罪）
偽造、變造公文書，足以生損害於公眾或他人者，處一年以上七
年以下有期徒刑。
附表：
 ┌──┬────────┬──────────────┐
 │編號│發文單位        │公文主旨                    │
 ├──┼────────┼──────────────┤
 │１  │國家安全局      │本局天戟專案－日本情資報告  │
 ├──┼────────┼──────────────┤
 │２  │國家安全會議    │兩岸關係例行彙報－連宋訪中後│
 │    │                │政治情勢分析                │
 ├──┼────────┼──────────────┤
 │３  │國家安全會議    │轉呈林錦昌委員奉諭專案處理美│
 │    │                │國國務院友人私人備忘錄分析報│
 │    │                │告                          │
 ├──┼────────┼──────────────┤
 │４  │國家安全會議    │對美工作整合報告（手稿）    │
 ├──┼────────┼──────────────┤
 │５  │國家安全會議    │本會政治外交組就現階段對美關│
 │    │                │係工作分析報告              │
 ├──┼────────┼──────────────┤
 │６  │民主進步黨中央黨│本黨安淨專案之對美、兩岸工作│
 │    │部秘書室        │業務彙報                    │
 ├──┼────────┼──────────────┤
 │７  │國家安全局      │國內政情分析(三)              │
 ├──┼────────┼──────────────┤
 │８  │國家安全會議    │對美關係定期報告            │
 ├──┼────────┼──────────────┤
 │９  │國防部參謀本部  │漢光防務檢討彙報            │
 ├──┼────────┼──────────────┤
 │１０│國家安全局      │「靖遠專案」執行報告        │
 ├──┼────────┼──────────────┤
 │１１│國家安全會議    │對美關係例行工作會報        │
 ├──┼────────┼──────────────┤
 │１２│國家安全會議    │國安會外交業務彙報          │
 ├──┼────────┼──────────────┤
 │１３│國家安全局      │在野政黨政治性活動報告      │
 ├──┼────────┼──────────────┤
 │１４│國家安全會議    │檢附「翔風專案」文稿一份    │
 ├──┼────────┼──────────────┤
 │１５│總統府資訊室    │對美關係情勢報告            │
 ├──┼────────┼──────────────┤
 │１６│總統府資訊室    │轉呈林資政信義參加亞太經濟合│
 │    │                │作會議後之書面報告          │
 ├──┼────────┼──────────────┤
 │１７│玉山辦公室官邸  │會談資料                    │
 ├──┼────────┼──────────────┤
 │１８│國家安全會議    │臺美情勢分析-兼論胡錦濤四月 │
 │    │                │份訪美可能引發的臺中美相關問│
 │    │                │題                          │
 ├──┼────────┼──────────────┤
 │１９│國家安全會議    │本會跨部會「正泰專案小組」彙│
 │    │                │整報告                      │
 └──┴────────┴──────────────┘


司法院資訊處製作；財團法人民間司法改革基金會備份。
